# 请教陈版主，母公司的全资子公司 A 将债务转让给全资子公司 B 的会计处理

提问人：jeffrey.org 时间：2022-12-14 17:28:18
两个子公司是一家增加资本公积，一家减少资本公积吗？如果债务承担的一方没有资本公积，直接冲减年末未分配利润吗，应当列报在所有者权益变动表的什么部分呢，（三）利润分配-其他，还是（六）其他呢？
母公司需要做账务处理吗，如何理解呢{:1_388:}

回答人：chenyiwei
子公司A将其承担的对外债务转移给B（需经债权人同意），各方账务处理：
A公司：借：被转移的负债，贷：资本公积；
B公司：借：资本公积（不足冲减的，则依次冲减盈余公积和未分配利润，下同），贷：被转移的负债
A、B共同的母公司个别报表层面：借：长投——B，贷：长投——B。